【裁判字號】    89,易,1256
【裁判日期】    890728
【裁判案由】    竊盜
【裁判全文】
臺灣高雄地方法院刑事判決                        八十九年度易字第一二五六號
    公  訴  人  臺灣高雄地方法院檢察署檢察官
    被      告  乙○○○
右被告因竊盜案件，經檢察官提起公訴（八十九年度偵字第三五三七號），本院判決
如左：
    主  文
乙○○○於夜間侵入住宅竊盜，處有期徒刑柒月，緩刑貳年。
    事  實
一、乙○○○意圖為自己不法之所有，於民國八十九年二月四日上午五時二十分許，
    日沒後日出前之際，侵入甲○○位於高雄縣阿蓮鄉○○路二０六巷十二號之住宅
    ，沿一樓走至三樓，趁人不注意之際，竊取甲○○所有重量八錢之金龜子一只，
    得手後，為甲○○發覺，報警查獲。
二、案經高雄縣警察局湖內分局報請臺灣高雄地方法院檢察署檢察官偵查起訴。
    理  由
一、訊據被告乙○○○雖坦承有於前揭時地拿走被害人甲○○所有重量八錢之金龜子
    一只而被查獲之情事，惟矢口否認有為自己不法所有之意圖。辯稱：因甲○○不
    理伊，伊僅想整甲○○，並無偷竊意思云云。惟查：被告右揭竊盜事實，業据其
    於警訊時自白不諱，並經被害人甲○○指訴甚詳，復有贓物認領保管收據一紙附
    卷可稽。若被告僅是要整甲○○，尚不必大費周章於天未明亮之際侵入被害人之
    住宅，且爬至「三樓」，拿走「值錢」之金龜子。是被告所辯，顯係臨訟飾卸之
    詞，不足採信。事證明確，被告犯行足堪認定。
二、查被告竊盜之時間係八十九年二月四日，該日之日出時間係早上六時三十七分，
    有本院依職權向交通部中央氣象局函調之「八十九年高雄地區日出日沒時刻表」
    一份附卷可憑。核其所為，係犯刑法第三百二十一條第一項第一款之夜間侵入住
    宅之加重竊盜罪。公訴人認被告係犯刑法第三百二十條第一項之普通竊盜罪，容
    有誤會，惟起訴之社會基本事實相同，起訴法條應予變更。審酌被告犯罪之動機
    、目的、手段、所竊財物種類價值、與被害人之互動關係，及犯後態度等一切情
    狀，爰量處如主文所示之刑，以示懲儆。又被告前未曾受有期徒刑以上刑之宣告
    ，因一時失慮，偶罹刑典，經此刑之宣告後，應知警惕而無再犯之虞，本院因認
    暫不執行其刑為當，予以宣告緩刑二年，用啟自新。
三、據上論結，應依刑事訴訟法第二百九十九條第一項前段、第三百條，刑法三百二
    十一條第一項第一款、第七十四條第一款，判決如主文。
中      華      民      國      八十九      年    七    月    二十八    日
                                  臺灣高雄地方法院刑事第二庭
                                      法  官    劉建利
右正本證明與原本無異。
如不服本判決，應於判決送達後十日內，向本院提出上訴狀。
                                      書記官    洪生輝
中      華      民      國      八十九      年    八    月      一      日
附錄論罪科刑法條：刑法三百二十一條第一項第一款。
犯竊盜罪而有左列情形之一者，處六月以上五年以下有期徒刑：
一、於夜間侵入住宅或有人居住之建築物、船艦或隱匿其內而犯之者。


司法院資訊處製作；財團法人民間司法改革基金會備份。
